---
title: "Final project"
output: Ding_final_project
date: "2024-03-20"
---

```{r setup, include=FALSE}
knitr::opts_chunk$set(echo = TRUE)
```


## 包裹入库
```{r}
library(plm)
library(lmtest)
library(sandwich)
library(ggplot2)
library(readxl)
library(dplyr)
library(tidyr)
library(coefplot)
library(fixest)
library(stringmagic)
library(broom)
library(stargazer)

```

library(tidyverse)
library(stargazer)
library(haven)
library(AER)


# 步骤 1: 导入数据集
```{r}
data <- read_excel("C:/Users/dingweiguo/Downloads/did多年数据.xlsx")
```

# 删除2015年及之后成为沪港通标的的上市企业记录
```{r}
data_cleaned <- data %>%
  # 创建临时变量temp，基于沪港通2014至2017的值
  mutate(temp = case_when(
    沪港通2014 == "是" & 沪港通2015 == "是" & 沪港通2016 == "是" & 沪港通2017 == "是" ~ 1,
    沪港通2014 == "否" & 沪港通2015 == "否" & 沪港通2016 == "否" & 沪港通2017 == "否" ~ 0,
    TRUE ~ NA_real_  # 对于不符合上述两种情况的行，temp赋值为NA
  )) %>%
  # 丢弃temp为NA的行
  filter(!is.na(temp)) %>%
  # 删除temp列
  select(-temp)
```

# 删除深交所的股票记录
```{r}
data_cleaned <- data_cleaned[!grepl(".SZ", data_cleaned$证券代码), ]
```

# 宽格式的数据转换为长格式
```{r}
data_long <- pivot_longer(data_cleaned,
                          cols = c(starts_with("资产总计"), starts_with("资产负债率"), starts_with("流动比率"), 
                                   starts_with("总资产周转率"), starts_with("roe"), starts_with("沪港通")),
                          names_to = c(".value", "year"),
                          names_sep = "(?<=\\D)(?=\\d)", # 正则表达式，分割字母和数字
                          values_drop_na = TRUE)
```

# 步骤 4: 变量变换
```{r}
data_transformed <- data_long %>%
  # 过滤掉成立年大于等于年份的数据行
  filter(as.numeric(year) - 成立年 > 0) %>%
  # 继续之前的变量转换步骤
  mutate(id = as.integer(as.factor(证券代码)),
         lnage = log(as.numeric(year) - 成立年)) %>%
  rename(asset = 资产总计,
         debt = 资产负债率,
         liquit = 流动比率,
         turnover = 总资产周转率,
         hgt = 沪港通)
```


#生成DID变量

生成时间变量——2014年之后赋值为1，否则为0
```{r}
data_transformed <- data_transformed %>%
  mutate(time = ifelse(as.numeric(year) >= 2014, 1, 0))
```

生成处理效应变量**——每个id是否至少有一行数据在hgt列中标记为"是"
```{r}
data_transformed <- data_transformed %>%
  mutate(temp = ifelse(hgt == "是", 1, NA)) %>%
  group_by(id) %>%
  mutate(treated = sum(!is.na(temp), na.rm = TRUE)) %>%
  ungroup() %>%
  mutate(treated = ifelse(treated >= 1, 1, 0)) %>%
  select(-temp) # 移除临时变量
```

#生成时间和处理效应的交互项
```{r}
data_transformed <- data_transformed %>%
  mutate(did = time * treated)
```


#首先估计外资介入对企业资产负债率的影响
估计did模型
```{r}
did_model <- lm(debt ~ did + time + treated, data = data_transformed)
```

#查看模型数据

```{r}
summary(did_model)
stargazer(did_model, type = "text")
coeftest(did_model, vcov. = vcovHC(did_model, type = "HC1"))
```
可以看到did 的p值是0.15 且系数为正 所以外资介入对企业资产负债率的影响不显著
did变量的系数不显著，所以采用多期数据后外资介入对企业资产负债率的影响不显著

#估计外资介入对企业资产总计的影响
生成 lnasset 变量，即 asset 的自然对数
```{r}
data_transformed <- data_transformed %>%
  mutate(lnasset = log(asset))
```

执行 DID 分析
```{r}
did_model_lnasset <- lm(lnasset ~ did + time + treated, data = data_transformed)
```

# 输出回归结果
```{r}
summary(did_model_lnasset)
stargazer(did_model_lnasset, type = "text")
coeftest(did_model_lnasset, vcov. = vcovHC(did_model_lnasset, type = "HC1"))

```
did变量的系数为正数且显著，因而外资介入有助于提高企业总资产

#面板数据结构并运行固定效应模型
```{r}
pdata <- pdata.frame(data_transformed, index = c("id", "year"))
fe_did_model <- plm(lnasset ~ did + factor(year) + time + treated, data = pdata, model = "within")
summary(fe_did_model)
coeftest(fe_did_model, vcov = vcovHC(fe_did_model, type = "HC1"))
```
可以看到did的P值为0.09，系数为正，
首先设置了面板数据的结构，指定了id和year作为个体和时间的索引。然后，使用即固定效应模型拟合了lnasset对did和每个year的固定效应的依赖性。


#平行趋势检验
```{r}
data_transformed$year <- as.numeric(as.character(data_transformed$year))
data_transformed <- data_transformed %>%
  mutate(n = year - 2014,
         b3 = as.integer(n == -3 & treated == 1),
         b2 = as.integer(n == -2 & treated == 1),
         b1 = as.integer(n == -1 & treated == 1),
         policyyear = as.integer(n == 0 & treated == 1),
         a1 = as.integer(n == 1 & treated == 1),
         a2 = as.integer(n == 2 & treated == 1),
         a3 = as.integer(n == 3 & treated == 1))
```

转换为plm的面板数据
```{r}
panel_data <- pdata.frame(data_transformed, index = c("id", "year"))
```

使用plm函数进行固定效应模型估计
```{r}
PXmodel <- plm(lnasset ~ time + treated + b3 + b2 + b1 + policyyear + a1 + a2 + a3 + factor(year), 
             data = panel_data, model = "within")
```

查看结果
```{r}
summary(PXmodel)
```
在估计结果中，政策执行前3期和前2期检验变量的系数不显著，表明政策执行前，外资介入和非外资介入企业的总资产变动趋势一样。政策执行后的0期，1期，2期，3期检验变量的系数均显著为正数，表明政策执行后，外资介入企业的总资产显著提高。当然，本例中政策执行前1期检验变量的系数也显著为正数，这与期望的结果不一致；但只要多数检验变量的结果与预期一致，仍可以表明平行趋势假设成立。

#绘图检验
```{r}
coefficients_df <- tidy(PXmodel, conf.int = TRUE) %>%
  filter(term %in% c("b3", "b2", "b1", "policyyear", "a1", "a2"))

# Ensure that the levels are in the correct order
coefficients_df$term <- factor(coefficients_df$term, 
                               levels = c("b3", "b2", "b1", "policyyear", "a1", "a2"))

# Create the plot
ggplot(coefficients_df, aes(x = term, y = estimate)) +
  geom_point() +
  geom_errorbar(aes(ymin = conf.low, ymax = conf.high), width = 0.2) +
  geom_line(aes(group = 1)) +
  geom_hline(yintercept = 0, linetype = "dashed", color = "red") +
  theme_minimal() +
  labs(x = "Time Relative to Policy Implementation", y = "Coefficient Estimate", title = "Parallel Trend Test Plot")
  
```
政策执行前3期和前2期的散点围绕0值波动，表明政策执行前，外资介入和非外资介入企业的总资产变动趋势一样。政策执行后0期，1期，2期，3期的散点显著高于0值，表明政策执行后，外资介入企业的总资产显著提高。这与回归方式的结论一致。
  
#可视化  

```{r}
library(ggplot2)

# Example dataset creation for illustration purposes.
# Replace this with your actual dataset.
data_transformed <- data.frame(
  year = rep(2011:2017, times = 2),
  treated = rep(c(0, 1), each = 7),
  lnasset = c(21, 21.5, 21.8, 22, 23, 23.5, 24, 20, 20.5, 20.8, 21, 22, 22.5, 23) # Example ln(asset) values
)

# Converting the 'treated' column to a factor for better labeling in the plot
# 将'treated'变量转换为因子
data_transformed$treated <- factor(data_transformed$treated, levels = c(0, 1), labels = c("Control Group", "Treated Group"))

levels(data_transformed$treated)
# 如果发现分配是反的，重新分配标签
data_transformed$treated <- factor(data_transformed$treated, labels = c("Treated Group", "Control Group"))

# Generating the line plot
ggplot(data_transformed, aes(x = year, y = lnasset, color = treated, group = treated)) +
  geom_line() + # Line type by group
  geom_point() + # Points for each data entry
  scale_color_manual(values = c("Control Group" = "blue", "Treated Group" = "red")) +
  geom_vline(xintercept = 2014, linetype = "dashed", color = "black", label = "Policy Year") + # Policy year line
  labs(title = "Annual Change in Log of Total Assets by Group",
       x = "Year",
       y = "Log of Total Assets",
       color = "Group") +
  theme_minimal() # Minimal theme for aesthetics



```

#治疗组和控制组在每个年份的资产总计（假设用lnasset表示）创建散点图和回归线
```{r}
# If you have log-transformed assets and need to convert them back
data_transformed$asset <- exp(data_transformed$lnasset)
```

```{r}
data_transformed <- data_transformed %>%
  mutate(
    asset_total = exp(lnasset), # 反对数转换获取资产总额
    treated = as.factor(treated) # 确保'treated'是一个因子
  )

# 绘制线形图
ggplot(data_transformed, aes(x = year, y = asset_total, color = treated, group = treated)) +
  geom_line(aes(group = interaction(treated, year))) + # 为每个组和年份绘制线形
  geom_point() + # 添加点表示每个数据点
  labs(title = "Annual Total Asset by Group",
       x = "Year",
       y = "Total Asset",
       color = "Group") +
  theme_minimal() +
  geom_vline(xintercept = 2014, linetype = "dashed", color = "red") + # 标出政策实施年份
  scale_x_continuous(breaks = seq(min(data_transformed$year), max(data_transformed$year), by = 1)) # 设置X轴的刻度
```


